【裁判字號】    89,上訴,866
【裁判日期】    890301
【裁判案由】    毒品危害防制條例
【裁判全文】
臺灣高等法院臺中分院刑事判決                    八十九年度上訴字第八六六號
    上  訴  人
    即  被  告  辛○○
    選任辯護人  吳國聖
    上  訴  人
    即  被  告  戊○○
    上  訴  人
    即  被  告  丁○○
    共同指定辯
    護      人 本院公設辯護人  丙○○
    上  訴  人
    即  被  告  己○○
    選任辯護人  陳鴻謀
右上訴人因毒品危害防制條例案件，不服臺灣台中地方法院八十八年度訴字第二○六
一號中華民國八十九年三月一日第一審判決（起訴案號：臺灣台中地方法院檢察署八
十八年度毒偵字第五九七號、八十八年度偵字第一九五○八、一九五○九、一九五一
一號號），提起上訴，本院判決如左：
      主  文
原判決關於被告辛○○、戊○○、己○○部分及被告丁○○販賣第一級毒品與定執行
刑部分均撤銷。
其餘部分上訴駁回。
辛○○共同販賣第二級毒品，未遂，處有期徒刑肆年，扣案安非他命壹包（淨重參陸
點伍壹公克，包裝重零點陸玖公克）沒收銷燬之。
戊○○共同販賣第二級毒品，未遂，處有期徒刑肆年，扣案安非他命壹包（淨重參陸
點伍壹公克，包裝重零點陸玖公克）沒收銷燬之。
己○○販賣第一級毒品，未遂，累犯，處有期徒刑柒年捌月。扣案毒品海洛因壹包（
淨重零點壹貳公克，包裝重零點貳壹公克）沒收銷燬之。
丁○○販賣第一級毒品，未遂，處有期徒刑捌年。扣案毒品海洛因參包（合計淨重肆
點伍伍公克，包裝重壹點肆玖公克，純度百分之肆貳點陸柒）沒收銷燬之，分裝袋壹
包、電子磅秤壹個沒收。
丁○○上訴駁回部分即轉讓第一級毒品，所處有期徒刑貳年，轉讓第二級毒品，所處
有期徒刑捌月與撤銷改判部分即販賣第一級毒品，未遂，所處有期徒刑捌年，主刑部
分應執行有期徒刑拾年陸月。
      事  實
一、辛○○與戊○○係男女朋友關係，辛○○於民國  (下同)八十八年九月一日下午
    七時許，在台中縣梧棲鎮某保齡球館，向綽號阿進之不詳姓名者，以每兩新台幣
    (  下同)二萬二千元之價格販入第二級毒品安非他命一兩後，二人即共同基於販
    賣第二級毒品安非他命之犯意聯絡，嗣機以高價售與他人，緣丁○○於民國八十
    八年九月二日凌晨三時十分許，在台中縣沙鹿鎮○○路三一○號前為警查獲毒品
    （詳後述），遂配合警方撥打辛○○所有0000000000號行動電話，表
    示欲向辛○○以二萬五千元之代價購買一兩之安非他命，並約辛○○於同日凌晨
    四時，將一兩安非他命攜至臺中縣沙鹿鎮○○路與四平街口等候，辛○○、戊○○承其販毒營利之意圖，由辛○○駕駛車牌號碼Ｘ二─五五七九號自小客車附載
    戊○○，至上址欲販賣安非他命予丁○○之際，當場為警查獲，並在戊○○身上
    查獲欲販賣予丁○○之一兩重安非他命（驗餘淨重三六．五一公克，包裝重○．
    六九公克）及用以聯絡用之0000000000號、0000000000號
    行動電話各一支。
二、丁○○明知海洛因及安非他命，均係違禁物，不得轉讓或持有，竟於八十八年八
    月下旬某日，及八十八年九月一日晚上十時許，在臺中縣沙鹿鎮○○路四六之四
    五號住處，分別將第二級毒品安非他命及第一級毒品海洛因轉讓予友人乙○○施
    用，嗣於八十八年九月二日凌晨三時二十五分許，由丁○○指引警方人員至乙○○前開住處，為警查獲乙○○所持有由丁○○所轉讓後施用剩餘之安非他命一包
    （淨重一．○五克，包裝重○．二三公克）及海洛因一包（淨重○．一○公克，
    包裝重○．二九公克）。丁○○，先於不詳時地向不詳姓名者販入不詳數量之第
    一級毒品海洛因後，意圖販賣第一級毒品海洛因營利，緣己○○於八十八年九月
    二日凌晨二時三十分許，在台中縣沙鹿鎮○○路四四一號前，為警查獲持有海洛
    因一包（淨重○．一二公克，包裝重○．二一公克），遂主動撥打丁○○所有之
    0000000000號行動電話，並表示欲向丁○○購買海洛因半錢，價錢為
    八千元，約定在台中縣沙鹿鎮○○路郵局前交貨，丁○○承其販毒得利之犯意，
    依約前往，警方終於八十八年九月二日凌晨三時十分許，在前開約定之地點逮捕
    丁○○，並在丁○○所駕駛之車牌號碼Ｔ二─一○九五號自小客車內查獲海洛因
    三小包（合計淨重四．五五公克，包裝重一．四九公克，純度四二．六七％）、
    安非他命五小包（合計淨重陸點壹捌公克，包裝重一．六六公克）及聯絡用之0
    000000000號行動電話一支，嗣經警至丁○○居住之台中縣沙鹿鎮○○
    路四六之四五號丁○○之房間內查獲分裝袋一包、電子磅稱一個等物。
三、己○○前曾於八十三年間因肅清煙毒條例等案件，經台灣台中地方法院判處有期
    徒刑三年八月（煙毒部分判處有期徒刑三年六月，麻藥部分判處有期徒刑四月）
    ，復於八十四年間因違反槍砲彈藥刀械管制條例案件，經台灣台中地方法院判處
    有期徒刑五月，定執行刑為有期徒刑三年十一月，送監執行，於八十六年十一月
    四日假釋出獄，於八十八年五月二十四日假釋期滿執行完畢，仍不知悔改。丁○○於不詳時地向不詳姓名者販入不詳數量之第一級毒品海洛因後，亦意圖販賣第
    一級毒品海洛因，緣庚○○於八十八年九月一日下午五時三十分許，在臺中市○○路五十八巷口附近，為警查獲施用毒品犯行，遂配合警方撥打己○○所有門號
    0000000000號行動電話，表示欲向己○○購買四千元之海洛因，約定
    在臺中縣沙鹿鎮○○路己○○住處附近交貨，己○○承其販毒得利之犯意，攜帶
    海洛因（淨重○．一二公克，包裝重○．二一公克）及前開聯絡用之行動電話在
    星河路其住處附近之星河路四四一號前等候前來購毒之庚○○而為警逮捕，並當
    場查扣己○○所持有之海洛因一小包及前開0000000000號行動電話一
    支，而販賣未得逞。
四、案經臺中市警察局移送臺灣臺中地方法院檢察署檢察官偵查起訴。
      理  由
  一、（一）辛○○、戊○○部分：
      訊據被告辛○○、戊○○二人，均矢口否認有販賣安非他命之犯行，被告辛○○辯稱，是丁○○將安非他命藏在伊處，打電話要向伊要回日前寄放之安非他
      命，要伊出去，才為警查獲的，為警查獲時，沒有衝撞警方偵防車，警訊筆錄
      是警察自己寫的，警訊時，伊及被告丁○○之筆錄未全程連續錄音，不得作為
      證據，伊係因被告丁○○遭警查獲後，應警員之唆使，以電話約伊至指定地點
      始被查獲，警方非法取得證據，伊自始並無販賣毒品之犯意，伊本有施用毒品
      之毒癮，查扣之安非他命係供自己施用，被告丁○○於警訊時稱：以每兩二萬
      五千元之價格向伊購買安非他命，被告丁○○於原審時稱：安非他命每次買半
 兩或一兩，價錢為一千八百元一錢，並稱，曾免費轉讓安非他命予伊施用，足
      見被告丁○○不可能以高價向伊購買安非他命，其且係伊毒品之來源，被告丁○○警訊所稱，向伊購買顯不實在云云，被告戊○○辯稱：係辛○○說要與朋
      友去吃宵夜，伊沒藏匿安非他命云云。經查：
      (1)被告辛○○於警訊時供承，被告丁○○打伊使用之0000000000號
        行動電話，要向伊購買安非他命一兩（三七．五公克），所以伊載女友戊○○至現場交易安非他命，警方在伊女友戊○○手上查獲之安非他命，係伊於
        八十八年九月一日下午七時，在臺中縣梧棲鎮一保齡球館向綽號「阿進」之
        男子購得，代價二萬二千元，伊並不知「阿進」之真實年籍資料，伊並未販
        賣過毒品予丁○○云云，於偵查初訊時辯稱：是一位叫「進仔」之人打電話
        叫伊把安非他命拿到沙鹿鎮丁○○住處交給丁○○，但沒有叫伊收錢云云（
        詳臺灣臺中地方法院檢察署八十八年度偵字第一九五○九號案卷第三十頁背
        面），於嗣後偵訊時則改稱：八十八年九月二日凌晨四時許，是被告丁○○
        打電話給伊，叫伊去他家坐一坐，0000000000號、000000
        0000號行動電話，均為伊所有云云（詳八十八年度毒偵字第五九七號案
        卷第三十三頁背面及同卷第三十四頁正面），於原審審理中辯稱：伊施用之
        安非他命係向丁○○要的，係柯某免費提供，伊常向之要安非他命，約有五
        、六次，八十八年九月二日凌晨四時，在臺中縣沙鹿鎮○○路與四平街口，
        為警查獲是丁○○要求伊交還先前寄放之安非他命，當時伊將安非他命藏置
        在保齡球館，並置隱型眼鏡盒內，戊○○問伊係何物，伊表示係隱型眼鏡，
        扣案之毒品安非命係丁○○寄放的，伊先前供稱之「進仔」者，即係被告丁○○云云，歷次供述不一，殊難採信。
      (2)被告丁○○於偵查初訊時，原表示不認識被告辛○○及戊○○云云（參見八
        十八年度毒偵字第五九七號案卷第二十一頁正面），惟於嗣後偵訊時及原審
        審理中則改稱，認識被告辛○○，與被告戊○○係同一村莊人，彼此有見過
        面云云，被告辛○○以其所持用之0000000000號、000000
        0000號行動電話，與被告丁○○所持用之0000000000號行動
        電話，自八十八年七月一日起至同年九月一日止，短短二個月內相互聯絡達
        約二百通以上，平均一天聯絡三至四次，有通聯紀錄在卷可稽，足徵被告辛○○與丁○○原即相識，若被告辛○○未為本件犯行，被告丁○○又焉用否
        認與其相識。
      (3)被告丁○○於警訊中供稱，伊以電話0000000000號連絡「政仔」
        ，表示購買一兩安非他命，約定在沙田路與四平街口見面交易，「政仔」則
        在凌晨四時左右，駕車與其女友戊○○帶一兩重之安非他命前來，為警查獲
        到案，「政仔」即辛○○，安非他命一兩代價二萬五千元等語，被告戊○○
        於警訊時稱：八十八年九月二日四時許，在臺中縣沙田路與四平街口，伊男
        友辛○○駕駛車牌號碼Ｘ二─五五七九號自小客車附載渠，為警攔檢時，拒
        開車門並倒車衝撞偵防車，經警方射擊該自用小客車輪胎後，始查獲伊持有
        之安非他命一包，該包安非他命係辛○○放在隱型眼鏡盒內交給伊，並不知
        其用途，是辛○○說，要到該處找朋友，伊才一同前往，辛○○開車載伊後
        ，在車上交付隱型眼鏡盒，伊即將之置於置物箱內，到達現場後，辛○○要
        伊將隱型眼鏡盒拿起來，待警方上前攔捕後，才知盒內藏有安非他命，一時
        害怕才要將安非他命藏起來，伊並無販賣安非他命云云，另證人即臺中市警
        察局小隊長朱國華於原審審理中證稱：查獲時，辛○○拒捕，還撞壞警車等
        語，衡諸被告丁○○電話聯絡辛○○後，被告辛○○、戊○○於凌晨四時，
        接獲被告丁○○電話即攜帶安非他命一兩許（驗餘淨重三六．五一公克，包
        裝重○．六九公克）前往沙田路、四平街口，且被告辛○○、戊○○為警查
        獲時，被告辛○○猶駕車衝撞偵防車拒捕，二人倘非意圖營利販賣安非他命
        ，何需於電話聯繫後，即攜帶安非他命並藏置隱型眼鏡盒用於清晨前往，且
        於警方攔查時貿然拒捕，苟非涉犯重罪，被告辛○○當不致膽大妄為至有此
        拒捕衝撞之激烈反應。又被告丁○○於警局初訊時，既已供承向被告辛○○
        購買安非他命之價格，此價格與被告辛○○購入之價格每兩僅差三千元，尚
        稱合理，尚難以被告丁○○嗣後於原審中所稱取得安非他命之價格較低 (向
        何人購買不詳，且價格較常情低 )，即謂被告丁○○不可能以更高價格向被
        告辛○○購買，另被告丁○○於偵訊中並未供稱，曾提供安非他命與被告辛○○施用，被告辛○○於偵訊中亦未曾供承，自被告丁○○處取得安非他命
        施用，嗣被告辛○○為要脫卸刑責，符合所辯，被告丁○○將安非他命藏在
        伊處，打電話向伊要回日前寄放之安非他命，才於原審審理中辯稱，安非他
        命係向被告丁○○要的，他免費提供給伊云云，被告丁○○方稱，伊有免費
        提供四、五次安非他命給被告辛○○施用，況安非他命價格甚高，被告丁○○又焉會無償提供被告辛○○施用，是以亦難以被告丁○○上開供述，即認
        被告丁○○係被告辛○○毒品之來源，而認被告辛○○無販賣之行為。
      (4)被告丁○○偵查中先則辯稱：伊未看警訊筆錄云云，於原審法院訊問時稱，
        伊係遭警刑求云云，復稱，伊於警訊時毒癮發作，警察自己寫好筆錄拉其手
        蓋指印，於本院審理中稱：警訊筆錄係警察自己寫的云云，經查證人即臺中
        市警察局小隊長朱國華，於原審審理中證稱，丁○○警訊時並未遭刑求，亦
        無毒癮發作之情事，僅有以頭撞鐵櫃作勢自殺，待警方拿出錄影機時，即沒
        再作勢自殺，惟警訊錄影帶已另做其他用途等語，又被告丁○○於八十八年
        九月十六日入所時，無任何外傷，有臺灣臺中看守所八十八年十一月九日（
        八八）中所太總字第○八三三號函在卷可憑，被告辛○○於八十八年九月二
        日查獲後入臺灣臺中戒治所強制戒治時亦無任何外傷紀錄，有臺灣臺中戒治
        所八十九年一月十五日中監衛三二七號函附臺灣臺中監獄受刑人健康檢查表
        、病歷表影本可參，顯見被告丁○○、辛○○並未被刑求，且核被告丁○○
        、辛○○之警訊筆錄，就其坦承、否認之處均有記載 (被告丁○○於警訊時
        否認製造槍械、否認販賣毒品予乙○○、否認改造槍械、否認販賣毒品予己○○等犯行等情，及被告辛○○否認先前曾六度販賣毒品海洛因、安非他命
        予被告丁○○一事 )，倘警方有意誣攀構陷，何需就被告丁○○、辛○○否
        認部分犯行，猶翔實記載，筆錄末並有被告二人之簽署，復無證據足證被告
        丁○○、辛○○二人警訊之供述非出於任意，與事實相符部分，非不得採用
        ，至被告丁○○、辛○○二人警訊時雖未錄音，與刑事訴訟法第一百條之一
        第一、二項規定訊問被告應全程連續錄音，筆錄內所載之被告之陳述與錄音
        、錄影之內容不符者，除有前項但書之情形外，其不符部分，不得作為證據
        不合，該條規定之目的，係在建立訊問筆錄之公信力，並擔保嫌犯之陳述係
        出於自由意思，我國現行刑事訴訟制度就證據之種類並未設限制，關於證據
        之蒐集與調查，不限於法院及檢察官始得為之，司法警察既有協助檢察官偵
        查犯罪之職權，其依法製作之筆錄即得為證據，審判上並未排除未經錄音、
        錄影筆錄之證據能力，其證據證明力法院自得斟酌。被告辛○○、戊○○於
        八十八年九月二日凌晨四時許，確係接獲被告丁○○購買一兩安非他命之電
        話後，方攜帶毒品安非他命前往沙田路與四平街口，欲販賣與丁○○如上述
        ，足徵被告辛○○、戊○○於販入毒品後另行起意欲販售，非因被告丁○○
        之要約始起意，否則被告丁○○何以於被告辛○○甫販入即知悉向渠等購買
        ，且渠等又焉會於凌晨四時，接獲被告丁○○電話後，即攜帶毒品安非他命
        同往約定地點販售，所辯陷害教唆，無販賣意圖，並不足採，扣案毒品安非
        他命且在被告戊○○身上查獲，被告戊○○與被告辛○○關係密切，於查獲
        之初猶知掩藏毒品，業據被告戊○○於警訊中供明，被告戊○○辯稱不知情
        云云，與常情有違，被告辛○○稱戊○○不知情云云，亦屬迴護之詞，均不
        足採信。
      (5)此外，復有扣案一兩重安非他命（驗餘淨重三六．五一公克，包裝重○．六
        九公克）及用以聯絡所用之0000000000號行動電話一支可憑佐證
        ，而上開安非他命經送法務部調查局鑑驗結果，確為毒品安非他命（重三六
        ．五一公克，包裝重○．六九公克），有法務部調查局檢驗通知書一紙附卷
        可參，被告辛○○、戊○○販賣毒品之事證明確，被告丁○○嗣後否認警訊
        所供，顯係迴護之詞，不足採信，被告等之犯行均堪認定。
      （二）被告丁○○部分：
      (1)轉讓毒品部分：
        訊據被告丁○○，坦承於八十八年八月下旬某日，及八十八年九月一日晚十
        時許，在沙鹿鎮○○路四十六之四十五號住處分別將安非他命、海洛因轉讓
        予乙○○施用，核與證人乙○○於警訊時證稱：伊毒品來源即安非他命均係
        丁○○免費提供等語，及偵訊中稱述：伊並未買毒品，是丁○○送的，送伊
        二次，第一次在八十八年八月下旬，在伊住處送一包安非他命，第二次在九
        月一日晚上十時三十分許在同一地點，即沙田路四六─四五號，送二次都不
        用錢等語相符合，證人乙○○經警查獲採尿送驗結果，呈甲基安他命、嗎啡
        陽性反應，有臺中市衛生局煙毒尿液檢驗成績書影本一紙在卷可佐，並有在
        證人乙○○住處為警查獲由被告丁○○轉讓施用剩餘之第二級毒品安非他命
        一包（淨重一．○五克，包裝重○．二三公克）、第一級毒品海洛因一包（
        淨重○．一○公克，包裝重○．二九公克）扣案可憑，上開扣案海洛因、安
        非他命各一包經鑑驗結果，確係毒品安非他命及海洛因，有法務部調查局檢
        驗通知書一紙附卷可參，被告丁○○轉讓第一級毒品海洛因與第二級毒品安
        非他命予證人乙○○之事證明確，犯行洵堪認定。
      (2)販賣毒品部分：
        訊據被告丁○○矢口否認有何販賣第一級毒品海洛因予己○○之犯行，辯稱
        當天是綽號「小謝」，友人聯絡伊去吃宵夜，毒品是供自己施用，伊未販賣
        ，因為當天在小鋼珠店鋼珠聲音太大，伊聽不清楚，所以供稱不知「小謝」
        年籍資料，警訊筆錄是警察自己寫的，行動電話是被查獲前在小鋼珠店買的
        ，伊與己○○不認識，電子秤是伊之前作印刷秤染料用，空袋是裝染料用云
        云經查：
        一被告丁○○於警訊中自承，伊認識己○○，與之係朋友八十八年九月二日
          凌晨三時十分，在臺中縣沙鹿中山路三一○號前查獲，並非欲和鄭某交易
          毒品，當時只是己○○打電話向渠討一些海洛因施用云云，於原審審理中
          供承，0000000000號行動電話為伊所有，又被告己○○於八十
          八年九月二日凌晨二時三十分，在台中縣沙鹿鎮○○路四四一號前為警查
          獲時，除扣得毒品外，尚扣得其持用之0000000000號行動電話
          一支，參諸被告丁○○持用之0000000000號行動電話，與被告
          己○○持用之行動電話有多次聯絡紀錄，有通聯紀錄在卷可憑，被告柯明
          杰與己○○相識，且彼此經常聯絡甚明，被告丁○○於偵訊時先辯稱：扣
          案之帳單不是伊所有，伊不認識己○○，己○○並沒有打電話給伊，00
          00000000號行動電話不是伊所有，行動電話係放在車上，車子係
          伊打小鋼珠之朋友的，但並不知其姓名云云（參見臺灣臺中地方法院檢察
          署八十八年度毒偵字第五九七號第二十至二十一頁反面），嗣又辯稱：在
          車上查獲之海洛因三小包、安非他命五小包及行動電話均為伊所有，伊並
          不認識己○○，亦無販賣毒品予己○○，行動電話確係伊所有云云（參見
          上開案卷第三十頁正面三十二頁正面），於原審法院審理中辯稱：係其友
          人「小謝」打電話邀其外出吃宵夜，伊依約前往，即為警查獲，扣案安非
          他命五小包、海洛因三小包均係其自行吸用，先後所辯不一，在在顯示其
          犯案後心虛。
        二被告丁○○另於偵訊中辯稱；伊朋友「小謝」打0000000000號
          電話給伊，約在沙鹿鎮郵局擔仔麵吃宵夜，「小謝」不是被告辛○○，並
          不知其姓名，電話也忘了，地址不知道云云（見八十八年毒偵字第五九七
          號案卷第三十頁正面），復於原審法院審理中辯稱：係其友人「小謝」打
          電話邀其外出吃宵夜，伊依約前往，即為警查獲云云，於本院審理中仍執
          相同辯詞，被告己○○於偵查中且稱：警員叫伊打電話，要伊叫被告柯明
          杰出來，電話中說，伊是「小謝」，柯某即出來，伊於警訊中所述並不實
          在云云（見八十八年毒偵字第五九八號案卷第十五頁反面、第十六頁正面
          ），伊並不認識丁○○，00000000000號行動電話何人所有伊
          並不知情，當時警員撥電話叫伊自稱「小謝」，問柯某要不要出來，其表
          示同意，並約地點見面云云（見八十八年度偵字第一九五○八號案卷第二
          十四頁反面），惟查被告己○○被警查獲時，向警方供出被告丁○○前開
          聯絡用之0000000000號行動電話號碼，進而以此電話約出被告
          丁○○，並在電話中表示購買半錢海洛因，代價八千元，在沙鹿鎮○○路
          上郵局前交易，業據己○○於警訊中時供述明確，證人即臺中市警察局小
          隊長朱國華，於原審法院審理中證稱：本件先查獲被告己○○，其供出上
          手丁○○，其配合警方主動表示毒品係丁○○提供，並打電話約柯某出來
          ，電話中表示要買毒品，並約定地點等語，顯見被告己○○確係打電話與
          被告丁○○約定交易販賣毒品，被告丁○○於清晨僅憑電話聯絡即帶毒品
          前往，亦可證被告販販入毒品後另行起意要銷售，非因被告己○○之要約
          始起意，否則被告己○○焉會知道向其購買，又焉會清晨接獲電話即攜毒
          前往，倘如被告丁○○、己○○所辯，鄭某係以「小謝」名義約被告柯明
          杰出面，惟被告丁○○偵訊中自承不知「小謝」姓名，電話也忘了，地址
          不知道云云，被告丁○○在不知姓名、地址、電話之人臨時以電話聯絡吃
          宵夜即深夜率予前往，顯與常情有違，況被告丁○○猶攜帶毒品同往，顯
          見被告丁○○辯以係「小謝」之人約吃宵夜云云，被告己○○辯以警方命
          其自稱「小謝」約被告丁○○外出云云，係事後杜撰勾串之詞，不足採信
          。
        三並有為警查獲時扣得之海洛因三小包、聯絡用之0000000000號
          行動電話一支及在被告丁○○住處扣得之分裝袋一包、電子磅秤一個等物
          可資佐證，被告丁○○雖辯稱電子磅秤係用於做印刷時秤染料用，分裝袋
          一包係用於分裝自己施用安非他命云云，惟查被告丁○○於原審法院訊問
          中供稱，伊係從事製作遙控汽車云云，另稱以木工為業云云，其工作內容
          顯與印刷無關，何來秤染料之說，且被告如係供己施用安非他命，何需多
          達一包之分裝袋，毒販須使用電子秤秤毒品重量、以分裝袋分裝出售，扣
          案之分裝袋一包、電子磅秤一個顯係供被告販賣毒品所用之物，應無疑義
          ，又上開扣案毒品海洛因三包經送法務部調查局鑑驗結果，確係毒品海洛
          因（合計淨重四．五五公克，包裝重一．四九公克，純度四二．六七％）
          ，有法務部調查局檢驗通知書一紙附卷可參，被告丁○○等警訊筆錄出於
          任意性又如前述，事證已臻明確，被告所辯脫卸之詞及被告己○○嗣後所
          稱警訊筆錄不實在等護之詞均不足採，被告犯行應堪認定。
      （三）被告己○○部分：
        訊據被告己○○矢口否認有何販賣第一級毒品海洛因予證人庚○○之犯行，
        辯稱：庚○○他打電話來叫伊拿毒品給他，且零點零貳公克不到市價一千元
        價格，豈會賣他四千元？伊一到那兒就被警捕獲，庚○○只在電話中叫伊出
        去，說有事再講，行動電話是伊的沒錯，庚○○之前即曾打電話騷擾伊，是
        其誣陷伊的，伊從未賣他毒品，亦未拿毒品給他，因伊會害怕，故在警訊中
        供述以前不認識庚○○，伊沒看筆錄就簽名云云，況本件係因庚○○被警查
        獲後依警方教唆打電話約伊至指定地點始被查獲，係陷害教唆，證據取得手
        段不法，應無證據能力，且伊與庚○○間並無買賣第一級毒品海洛因之合意
        ，並無販賣之意圖云云。經查：
      (1)被告己○○於警訊中辯稱，伊並不認識庚○○，鄭某打電話表示到現場見面
        再說，並未言明要購買海洛因云云，於偵訊中辯稱：其不認識庚○○，扣案
        行動電話不知何人所有云云（參八十八年度偵字第一九五○八號案卷第二十
        四頁背面），證人庚○○於偵查中證稱：並不認識己○○，警訊筆錄不實在
        ，伊係遭警毆打，且伊並未以電話和被告己○○聯絡云云，於審理中陳稱：
        伊先前並未與被告己○○交往過云云。被告己○○與庚○○辯稱互不相識，
        然證人庚○○所使用之行動電話0000000000號，與被告己○○前
        開當場被警查獲所持用之0000000000號行動電話及其自承使用之
        行動電話0000000000號，經公訴人調閱庚○○所持用之0000
        000000號行動電話通聯紀錄，自八十八年七月一日至八十八年九月一
        日止，該庚○○之行動電話與被告己○○所持用之0000000000號
        相互聯絡有二十一次，與被告己○○另支0000000000號行動電話
        相互聯絡達十三次，甚至庚○○該行動電話於被查獲前一、二日（即八十八
        年八月三十日及三十一日）亦相互通話頻繁，有電話通聯一份在卷可憑，被
        告己○○、證人庚○○辯稱互不相識云云，顯屬虛妄。
      (2)證人庚○○警訊時稱，伊打己○○0000000000號電話將被告己○○約出來，由警方查獲，己○○持有之海洛因即係伊約定以四千元代價購買
        者等語，另於審理中證稱0000000000號電話號碼係伊記載於電話
        號碼簿，伊並未向被告己○○購買毒品，是警察命伊打電話約己○○出來云
        云，另證人即臺中市警察局小隊長朱國華於原審審理中證稱：庚○○很確定
        向被告己○○表示要拿藥，警方係以打電話方式抓毒販等語，顯見查獲當日
        證人庚○○確係打電話與被告己○○，約定購買毒品，況被告己○○於接獲
        證人庚○○購買毒品之電話後，被告己○○即攜帶毒品前往約地點販售，而
        當場為警查獲毒品及行動電話，可見被告己○○確係前往販賣毒品，己○○
        販入第一級毒品後另行起意販售，非因證人庚○○之要約始起意，否則證人
        庚○○豈會知道向其購買，又焉會清晨接獲電話即攜毒前往，尚難以被告己○○攜帶之數量不值四千元即認被告己○○非前往販毒。
      (3)又警訊筆錄就被告己○○及證人庚○○部分之記載簡要，無增刪塗改，其中
        被告己○○否認之處亦詳細記載，並無證據足認非出於任意性，雖未錄音，
        就符合事實部分，本院自得採酌，另被告本擬販售而販入第一級毒品海洛因
        均如上述，所辯陷害教唆，無證據能力，無販賣意圖云云，並不足採，此外
        ，復有扣案毒品海洛因一包、聯絡用之0000000000號行動電話一
        支扣案可考，而上開海洛因一包經送鑑驗結果，確係毒品海洛因（淨重○．
        一二公克，包裝重○．二一公克），有法務部調查局檢驗通知書一紙附卷可
        參，事證明確，被告所辯係係遭證人庚○○電話騷擾、誣陷等卸責之詞及證
        人庚○○嗣後所稱警訊筆錄不實在，係警方叫伊打電話的，非伊向他買，是
        叫他拿點給伊，因伊毒癮發作，因之前伊也拿過給他云云之護之詞，均不
        足採信，犯行應堪認定。
  二、查海洛因係毒品危害防制條例第二條第二項第一款所規定之第一級毒品；安非
      他命則為同條項第二款所稱之第二級毒品，被告辛○○、戊○○、丁○○、己○○本即意圖販賣營利，因被告丁○○、己○○、證人庚○○無購買之真意，
      未成交即為警查獲，均屬未遂，核被告辛○○、戊○○所為，均係犯毒品危害
      防制條例第四條第第五項、第二項之販賣第二級毒品未遂罪，被告丁○○、己○○係犯同條例第四條第第五項、第一項之販賣第一級毒品未遂罪，被告丁○○另犯同條例第八條第一項之轉讓第一級毒品罪、第二項之轉讓第二級毒品罪
      ，被告辛○○、戊○○持有第二級毒品安非他命、被告己○○持有第一級毒品
      海洛因、被告丁○○持有第一級毒品海洛因、第二級毒品安非他命之低度行為
      ，各為販賣及轉讓  (被告丁○○轉讓證人乙○○部分)之高度行為所吸收，不
      另論罪，被告丁○○所犯販賣第一級毒品罪、轉讓第一級毒品罪、轉讓第二級
      毒品罪間，犯意各別，構成要件互異，應分論併罰，被告辛○○、戊○○二人
      就販賣安非他命犯行有犯意聯絡，及行為之分擔，為共同正犯，被告己○○曾
      於八十三年間因肅清煙毒條例等案件，經台灣台中地方法院判處有其徒刑三年
      八月（煙毒部分判處有期徒刑三年六月，麻藥部分判處有期徒刑四月），復於
      八十四年間因違反槍砲彈藥刀械管制條例案件，經本院判處有期徒刑五月，定
      執行刑為有期徒刑三年十一月，送監執行後，於八十六年十一月四日假釋出獄
      ，於八十八年五月二十四日假釋期滿執行完畢，有臺灣臺中地方法院檢察署刑
      案資料查註紀錄表在卷可查，於有期徒刑執行完畢後五年內復有本件犯行，為
      累犯 (販賣第一級毒品法定本刑為死刑、無期徒刑，依法不得加重其刑 )，被
      告辛○○、戊○○販賣第二級毒品未遂，被告丁○○、己○○販賣第一級毒品
      未遂，依刑法第二十六條前段減輕其刑，被告己○○供出毒品來源因而查獲，
      再依毒品危害防制條例第十七條遞減其刑，原審就被告四人販賣毒品部分科刑
      ，固非無見，惟原審判決就被告等人究於何時起意販賣未於事實欄內詳載，卻
      於理由內記載係販賣未遂，另就被告己○○供出毒品來源因而查獲部分未依法
      減輕其刑，贅引刑法第三十八條第一項第二款，均有未洽，被告等上訴否認販
      賣，雖無理由，然原審判決既有如上瑕疵，應由本院撤銷改判，爰分別審酌被
      告辛○○、戊○○、丁○○、己○○販賣品，對國民健康及社會治安危害甚鉅
      ，均尚未成交及犯罪後均飾詞圖卸，未見悔意暨扣得之毒品非多等一切情狀，
      分別量處如主文所示之刑，被告辛○○、戊○○為警查獲之安非他命一包（淨
      重三．六五一壹公克，包裝重○．六九公克）、被告丁○○為警查獲時扣案毒
      品海洛因三包（合計淨重四．五五公克，包裝重一．四九公克，純度百分之四
      二．六七）、被告己○○為警查獲時扣案毒品海洛因一包（淨重○．一二公克
      ，包裝重○．二一公克），均依毒品危害防制條例第十八條第一項前段規定，
      沒收並銷燬之，另分裝袋壹包、電子磅秤壹個為被告丁○○所有，供其販賣毒
      品犯罪所用之物，應依毒品危害防制條例第十九條第一項沒收之，另被告丁○○為警查獲時另扣得安非他命五小包（合計淨重陸點壹捌公克，包裝重一．六
      六公克）與本件被告丁○○販賣第一級毒品無何關連，亦無實據可證與其先前
      轉讓安非命予證人乙○○有關，爰不予宣告沒收，被告丁○○為警查扣之帳單
      一紙，被告丁○○所否認係販毒記載用，公訴人以該帳單記載「風忠一三五○○、二○○○」而認係販毒之記載，既查無實據可認證人乙○○有向被告丁○○購買毒品，該帳單自難認係被告丁○○販毒所用之物，無從併予沒收，另扣
      案三萬元亦無證據足證係被告犯罪所得，亦無從宣告沒收，又原審就被告丁○○轉讓毒品部依法科刑，核其認事、用法、量刑均無不當，被告丁○○此部分
      上訴並無理由，應予駁回，並與上述改判部分定執行刑。
  三、公訴意旨另以：被告辛○○與戊○○基於營利之概括之犯意，連續自於八十八
      年七月上旬至同年八月下旬，六次在臺中縣沙鹿鎮○○路與四平街口，以每兩
      二萬五千元價格販賣安非他命予被告丁○○等情，被告丁○○基於營利之概括
      之犯意，連續於八十八年八月十五日晚上八時許及同年月月底晚間九時許，在
      臺中縣沙鹿鎮○○路四十六號住處前分別以三千元及五千元之代價將不詳重量
      之海洛因販賣予被告己○○。被告己○○基於營利之概括犯意，連續自八十八
      年七月間某日起至八十八年八月二十九日晚上七時許止，在臺中縣沙鹿鎮○○
      路四七五號，以一千元至四千元不等價格販賣第一級毒品海洛因予證人庚○○
      四次，因認被告辛○○與戊○○就上開部分犯行亦係犯毒品危害防制條例第四
      條第二項之販賣第二級毒品罪嫌，另被告丁○○、己○○另係犯毒品危害防制
      條例第四條第一項之販賣第一級毒品罪嫌。按犯罪事實應依證據認定之，無證
      據不得推定其犯罪事實。又不能證明被告犯罪或其行為不罰者，應諭知無罪之
      判決。刑事訴訟法第一百五十四條、第三百零一條第一項定有明文。且認定不
      利於被告之事實，須依積極證據，苟積極證據不足為不利於被告事實之認定時
      ，即應為有利於被告之認定，更不必有何有利之證據；又事實之認定應憑證據
      ，如未能發現相當之證據，或證據不足以證明自不能以推測或擬制之方法以為
      裁判之基礎，又共同被告不利於己之陳述，固得為其他共同被告犯罪之證據，
      惟此項不利之陳述，須無瑕疵可指，而就其他方面調查又與事相符，始足採為
      他被告論罪之依據，最高法院三十年上字第八一六號、四十年台上字第八六號
      、四十六年台上字第四一九號判例參照。本件訊據被告辛○○、戊○○、丁○○、己○○均均堅決否認有上開眅賣毒品之犯行，經查：公訴人認被告等有上
      開販賣毒品罪行，不外以被告丁○○、己○○、證人庚○○於警訊中之陳述為
      據，惟被告丁○○、己○○、證人庚○○嗣後即否認上開供述，先後所述不一
      ，尚難據為被告等為此部分販賣毒品犯行之憑據，況被告丁○○於警訊中指稱
      有向被告辛○○與戊○○購買海洛因，經警依被告丁○○供述移送被告辛○○
      與戊○○亦犯販賣第一級毒品犯嫌，惟因無證據可佐證，公訴人亦認既未在被
      告辛○○與戊○○住處及身上查獲海洛因，尚難認定被告辛○○與戊○○二人
     有販賣海洛因之犯行（見本件起訴書第十四頁），至電話通聯紀錄僅可證明彼
      此係熟識，無從據此推論渠等聯絡係為交易毒品，此外並查無其他積極證據可
      資佐證，因公訴人認被告等此部分犯行與前前開判罪部分間有連續犯之裁判上
      一罪之關係，爰不另為無罪之諭知。
  四、據上論斷，應依刑事訴訟法第三百六十九條第一項前段、第三百六十八條、第
      三百六十四條、第二百九十九條第一項前段、毒品危害防制條例第四條第五項
      、第一項、第二項、第十七條、第十八條第一項前段、第十九條第一項、刑法
      第十一條前段、第二十八條、第二十六條前段、第四十七條、第五十一條第五
      款，判決如主文。
本案經檢察官甲○○到庭執行職務。
中      華      民      國    八十九     年      八     月      十五    日
                                  臺灣高等法院臺中分院刑事第九庭
                                        審判長法  官  胡  森  田
                                              法  官  趙  春  碧
                                              法  官  康  應  龍
右正本證明與原本無異。
如不服本判決應於收受送達後十日內向本院提出上訴書狀，其未述上訴之理由者並
得於提起上訴後十日內向本院補提理由書（均須按他造當事人之人數附繕本）。
                                              書記官  陳  明  珠
中      華      民      國    八十九     年      八     月      十七    日
                                                                        Ｃ


司法院資訊處製作；財團法人民間司法改革基金會備份。
